【裁判字號】    92,交訴,73
【裁判日期】    920527
【裁判案由】    公共危險
【裁判全文】
臺灣臺中地方法院刑事判決                          九十二年度交訴字第七三號
    公  訴  人  臺灣臺中地方法院檢察署檢察官
    被      告  甲○○
右列被告因公共危險案件，經檢察官提起公訴 (九十一年度偵字第一八六一三號)本
院判決如左：
    主  文
甲○○駕駛動力交通工具肇事，致人受傷而逃逸，處有期徒刑捌月。緩刑肆年。
    事  實
一、甲○○明知未考領汽車駕駛執照不得駕駛汽車，竟於民國（下同）九十一年四月
    十日下午，駕駛蘇森賢所有Ａ八─五八五０號汽車，沿台中市○○路由三民路往
    自由路方向行駛，於同日下午十一時四十五分許，行經台中市○○路與府後街口
    時，原應注意汽車行駛時，駕駛人應注意車前狀況，並隨時採取必要之安全措施
    ，且依當時情形，亦無不能注意情事，竟疏未注意前方狀況，而撞擊同向在其前
    方由乙○○所駕駛之ＤＦＣ─八九九號機車，致乙○○人車倒地後受有頭部外傷
    併腦震盪、第三、四頸椎椎間板突出及四肢綽擦傷等傷害（過失傷害部分業據撤
    回告訴，經檢察官另為不起訴處分），甲○○於肇事後非但未停下救助傷患或報
    警處理，竟另行起意駕車逃逸，後因車牌遺落於事故現場經路人報警循線查獲，
    始發覺上情。
二、案經乙○○告訴由檢察官偵查起訴。
    理  由
一、訊據被告甲○○對於未考領汽車駕駛執照而於上開時、地未注意車前狀況撞擊告
    訴人乙○○致其受傷後，駕車離開現場之事實，於警訊及偵查中固坦承不諱，惟
    否認有肇事逃逸之犯行，辯稱：伊因身体健康不佳，且深夜加班回家途中精神狀
    態不好，疏忽肇事，但當時並未發覺發生車禍，並非有意要逃逸云云。惟查右揭
    肇事逃逸之犯罪事實，已据告訴人乙○○於偵審中指訴甚詳，核及證人丙○○、
    洪志賢於偵查中陳述情節相符，復有肇事現場圖乙紙、相片十一張及行政院衛生
    署台中醫院出具之診斷證明書乙紙附卷可資佐證。且依現場目擊証人丙○○証稱
    ：伊駕車沿林森路由大里往三民路方向行駛，至府後街時伊燈號是綠燈，對向車
    道有一車子突然越過雙黃線超車過來，之後聽到一聲巨聲，告訴人駕駛機車自伊
    左前方過來，煞車不及撞上伊的左前方葉子板，被告肇事後沒有下來就逃跑了，
    伊就停車下來幫忙處理，當時機車被撞成二半，當時撞擊聲很大等語。參以卷附
    現場車損照片顯示，機車全毀等情以觀，足見本件車禍撞擊力甚大，被告竟辯稱
    其不知發生車禍云云，要屬卸責之詞，不足採信。按汽車駕駛人駕駛汽車肇事致
    人受傷或死亡，應即採取救護或其他必要措施，並向警察機關報告，不得駛離或
    逃逸，道路交通管理處罰條例第六十二條定有明文。本件被告駕駛車輛撞擊被害
    人致其人車倒地，被害人非死即傷，被告當有此認識。被告竟未下車處理即行離
    去，顯有肇事逃逸之故意，已甚灼然，本件事證明確，被告犯行堪以認定。
二、核被告所為係犯刑法第一百八十五條之四之肇事逃逸罪。爰審酌被告肇事後更棄
    被害人於不顧，其罪行甚重，惟念其犯罪後業與被害人達成和解，取得被害人諒
    解，此已据被害人於偵查中所陳述明確，犯罪後態度尚稱良好等一切情狀，從輕
    量處如主文所示之刑。又被告前未曾受有期徒刑以上刑之宣告，有本院被告全國
    前案記錄表在卷可稽，其因一時失慮，致犯刑章，經此教訓，當知所警惕而無再
    犯之虞，且犯後已與被害人和解，本院認所宣告之刑以暫不執行為適當，爰併諭
    知緩刑，以啟自新。
三、據上論斷，應依刑事訴訟法第二百九十九條第一項前段、刑法第一百八十五條之
    四、第七十四條第一款，判決如主文。
中      華      民      國    九十二    年      五      月    二十七    日
                                    臺灣臺中地方法院交通法庭
                                        法  官 許金樹
右正本證明與原本無異。
如不服本判決，應於判決送達後十日內向本院提出上訴狀( 應附繕本 )，上訴於臺灣
高等法院臺中分院。
                                        書記官
中      華      民      國    九十二    年      五      月    二十七    日
刑法第一百八十五條之四：
駕駛動力交通工具肇事，致人死傷而逃逸者，處六月以上五年以下有期徒刑。


司法院資訊處製作；財團法人民間司法改革基金會備份。
